---
title: "Tarea API"
author: "Rebeca Quispe"
date: "26/4/2021"
output: html_document
---
# EJERCIO 1
1. Usando la Api del banco mundial elija un indicador 3 países y un período de tiempo, descargue la base de datos y realice un gráfico en ggplot

Para la grafica utilizamos el indicador de proporcion de jovenes entre 15 a 18 años
que:
*ni estudian ,ni trabajan
*solo estudian
*estudian y trabajan
* solo trabajan 
De los paises de Bolivia,Peru, Argentina en los años 2011 hasta el 2014
```{r}

library(wbstats)
library(dplyr)
library(ggplot2)
library(ggvis)
library(maps)
index_edu=wb_search(pattern ="education" )
#proporcion de jovenes que no trabajan,y ni estudian
t1=wb_data(country=c("BOL","ARG","PER"), indicator = "4.0.nini.15a18",start_date = 2011,end_date = 2014)
t1=t1%>%rename(proporcion="4.0.nini.15a18")%>%select(country,date,proporcion)%>% mutate(tipo="ni estudia ni trabaja")

#proporcion de jovenes que solo estudian
t2=wb_data(country =c("BOL","ARG","PER"), indicator = "4.0.stud.15a18",start_date = 2011,end_date = 2014)

t2=t2%>%rename(proporcion="4.0.stud.15a18")%>%select(country,date,proporcion)%>% mutate(tipo="solo estudia")
#proporcion de jovenes que estudian y trabajan
t3=wb_data(country =c("BOL","ARG","PER"), indicator = "4.0.studwork.15a18",start_date = 2011,end_date = 2014)
t3=t3%>%rename(proporcion="4.0.studwork.15a18")%>%select(country,date,proporcion)%>% mutate(tipo="estudia y trabaja")
#proporcion de jovenes que trabajan
t4=wb_data(country = c("BOL","ARG","PER"), indicator = "4.0.work.15a18",start_date = 2011,end_date = 2014)
t4=t4%>%rename(proporcion="4.0.work.15a18")%>%select(country,date,proporcion)%>% mutate(tipo="solo trabaja")
bd<-rbind(t1,t2,t3,t4)
bd=bd%>%rename(Pais="country",Año="date")
bd=bd%>%group_by(Año)

ggplot(bd,aes(tipo,proporcion,colour=Pais,fill=Pais))+geom_bar(position="dodge",stat="identity")+facet_grid(Año~.)+ylim(0,1)

       
```

# EJERCICIO 2
2. Elija una librería de R sobre API (no vista en clases) desarrolle un ejemplo de uso en un .rmd . Descarga, comandos, autentificación, salida tipo tabla y gráfico

## Spotifyr:
spotifyr  permite extraer funciones de audio de pistas y otras funciones de la API de Spotify

### Autentificacion
Siga los siguientes pasos

* Vaya a https://developer.spotify.com/dashboard/applications.

* Inicie sesión con su cuenta de Spotify.

* Haga clic en "Crear una aplicación".

* Elija un "Nombre de la aplicación" y una "Descripción de la aplicación" de su elección y marque las casillas de verificación.

* Después de la creación, verá su "ID de cliente" y puede hacer clic en "Mostrar secreto de cliente" para mostrar su "Secreto de cliente".



```{r}
#install.packages("spotifyr")
library(devtools)
devtools::install_github("charlie86/spotifyr")
library(spotifyr)
Sys.setenv(SPOTIFY_CLIENT_ID = "9e863bdc9377459b92c18f6dfa924332")
Sys.setenv(SPOTIFY_CLIENT_SECRET ="960c16acef734711b4c9ee229fa8fd31" )
access_token <- get_spotify_access_token()
```

### Comandos
* Get Spotify Access Token:esta funcion crea un acceso a Spotify
* get_artist_audio_features:obtiene la informacion de las canciones en su  totalidad o parte de la discografía de un artista
*get_category_playlists:Obtiene una   lista de listas de reproducción (Playlist) de Spotify etiquetadas con una categoría en particular.

```{r}

library(dplyr)
library(spotifyr)
library(ggplot2)
library(lubridate)
library(spotifyr)

Sys.setenv(SPOTIFY_CLIENT_ID = "9e863bdc9377459b92c18f6dfa924332")
Sys.setenv(SPOTIFY_CLIENT_SECRET ="960c16acef734711b4c9ee229fa8fd31" )
access_token <- get_spotify_access_token()


skillet <-get_artist_audio_features('skillet')

skillet%>% group_by(album_name,album_release_year) %>% select(album_name,track_name,valence,energy,danceability) %>% summarise(positividad_musical=mean(valence),nivelEnergia=mean(energy),ProbBaile=mean(danceability))

bd=skillet%>% group_by(album_name,album_release_year) %>% select(album_name,track_name,valence,energy,danceability) %>% summarise(positividad_musical=mean(valence),nivelEnergia=mean(energy),ProbBaile=mean(danceability))

#grafica representa el nivel de positividad musical promedio del album,y nivel de energia del album musical
ggplot(bd,aes(album_name,positividad_musical,colour=nivelEnergia,fill=nivelEnergia))+geom_bar(stat = "identity")+ylim(0,1)+coord_flip()
CRock=get_category_playlists("rock")
CRock%>%select(name,tracks.total,description)




```

